【裁判字號】    99,交上易,1081
【裁判日期】    990906
【裁判案由】    公共危險
【裁判全文】
臺灣高等法院臺中分院刑事判決      99年度交上易字第1081號
上  訴  人
即  被  告  甲○○
上列上訴人因公共危險案件，不服臺灣苗栗地方法院99年度交易
字第119號中華民國99年7月6日第一審判決（起訴案號：臺灣苗
栗地方法院檢察署99年度偵字第2511號），提起上訴，本院判決
如下：
    主  文
上訴駁回。
    理  由
一、按依刑事訴訟法第350條、第361條、第362條、第367條規定
    ，不服地方法院之第一審判決而上訴者，須提出上訴書狀，
    並應敘述具體理由，為上訴必備之程式；其所提出之書狀未
    敘述上訴理由，或僅曾以言詞陳述上訴理由者，均應於上訴
    期間屆滿後20日內補提理由書於第一審法院。第一審法院經
    形式審查，認逾期未補提上訴理由者，應定期間先命補正；
    逾期未補正者，為上訴不合法律上之程式，應以裁定駁回。
    倘已提出上訴理由，但所提非屬具體理由者，則由第二審法
    院以上訴不合法律上之程式，判決駁回。而所謂具體理由，
    必係依據卷內既有訴訟資料或提出新事證，指摘或表明第一
    審判決有何採證認事、用法或量刑等足以影響判決本旨之不
    當或違法，而構成應予撤銷之具體事由，始克當之（例如：
    依憑證據法則具體指出所採證據何以不具證據能力，或依憑
    卷證資料，明確指出所為證據證明力之判斷如何違背經驗、
    論理法則）；倘僅泛言原判決認定事實錯誤、違背法令、量
    刑失之過重或輕縱，而未依上揭意旨指出具體事由，或形式
    上雖已指出具體事由，然該事由縱使屬實，亦不足以認為原
    判決有何不當或違法者（例如：對不具有調查必要性之證據
    ，法院未依聲請調查亦未說明理由，或援用證據不當，但除
    去該證據仍應為同一事實之認定），皆難謂係具體理由，俾
    與第二審上訴制度旨在請求第二審法院撤銷、變更第一審不
    當或違法之判決，以實現個案救濟之立法目的相契合，並節
    制濫行上訴（最高法院97年度臺上字第892號判決意旨參照
    ）。
二、上訴人即被告甲○○（下稱被告）上訴意旨略以：當天在家
    中，聽到母親一直沒吃飯，想要吃魚，才會到魚市場買魚給
    母親吃。因喝一點酒，買完魚回家途中，機車失控撞到路旁
    之車。法律不外人情，被告六年前酒駕，一直都沒再犯。目
    前家中生活都靠被告，父親已去世，母親只有被告一個兒子
    ，被告不能被關太久。當時只是想到去買魚給母親吃，請可
    憐被告孝心，從輕量刑云云。
三、經查：本案經原審法院審理後，認被告犯行事證明確，可以
    認定，核無違經驗及論理法則。就量刑方面，原審法院以本
    件被告為累犯，且前已有公共危險前科，猶無視政府一再宣
    傳酒後不開車，再次酒後駕車，漠視自己安危，亦枉顧公眾
    安全，理應重罰。惟尚無造成任何人之實際傷害，犯後坦白
    承認，深表悔意，且本次犯行，距最近一次酒駕，已有六年
    之久，並考量被告罹有精神疾病，暨其智識程度、生活狀況
    等一切情狀，量處有期徒刑六月，並諭知易科罰金之折算標
    準，並無量刑過重之情形。被告提起上訴，請求從輕量刑，
    固具備形式上之理由。惟按刑罰之量定，係屬法院自由裁量
    之職權行使，應審酌刑法第57條所列各款事由及一切情狀，
    為酌量輕重之標準，並非漫無限制；量刑輕重係屬事實審法
    院得依職權自由裁量之事項，苟已斟酌刑法第57條各款所列
    情狀而未逾越法定刑度，不得遽指為違法；且在同一犯罪事
    實與情節，如別無其他加重或減輕之原因，下級審量定之刑
    ，亦無過重或失輕之不當情形，則上級審法院對下級審法院
    之職權行使，原則上應予尊重（最高法院72年臺上字第6696
    號、75年臺上字第7033號判例及85年度臺上字第2446 號判
    決意旨參照）。原審法院已斟酌被告本次犯行距其最近一次
    酒駕犯行，已有六年之久，及其他各方面情況，量處上開之
    刑，並無輕重失衡之情形。至被告上訴稱因為買魚給母親吃
    ，才酒駕外出；及被告母親只有被告一子，全靠被告工作撫
    養云云，不得據為原審量刑不當之依據。
四、綜上所述，上訴人並未依據卷內之訴訟資料，指摘原審判決
    有何足以影響判決本旨之不當或違法，構成應予撤銷之具體
    事由，僅以上詞，請求從輕量刑，使能照顧母親，自不足以
    動搖原判決認定犯罪事實及量刑之基礎，難認係具體理由，
    其上訴顯然違背法律上之程式，爰不經言詞辯論，判決駁回
    其上訴。
據上論斷，應依刑事訴訟法第367條前段、第372條，判決如主文
。
中    華    民    國    99    年     9    月     6    日
            刑事第五庭    審判長法  官  趙  春  碧
                                法  官  林  宜  民
                                法  官  卓  進  仕
以上正本證明與原本無異。
不得上訴。
                                書記官  陳  文  琴
中    華    民    國    99    年     9    月     6    日

司法院資訊處製作；財團法人民間司法改革基金會備份。
